【裁判字號】    98,訴,1751
【裁判日期】    981030
【裁判案由】    違反毒品危害防制條例
【裁判全文】
臺灣彰化地方法院刑事判決              98年度訴字第1751號
公  訴  人  臺灣彰化地方法院檢察署檢察官
被      告  甲○○
上列被告因違反毒品危害防制條例案件，經檢察官提起公訴（98
年度毒偵字第2108號），於本院準備程序中，被告就被訴事實為
有罪之陳述，經裁定改行簡式審判程序，本院判決如下：
    主  文
甲○○施用第一級毒品，累犯，處有期徒刑捌月。
    犯罪事實
一、甲○○前於民國97年間，因竊盜案件，經本院以97年度簡上
    字第159 號判決判處有期徒刑4 月確定，甫於97年9 月19日
    易科罰金執行完畢。另其曾於95年間，因施用第一級毒品案
    件，經本院以95年度毒聲字第102 號裁定送觀察、勒戒後（
    係於臺灣臺中女子監獄附設勒戒處所執行觀察、勒戒），認
    有繼續施用毒品之傾向，復經臺灣臺中地方法院以95年度毒
    聲字第868 號裁定令入戒治處所施以強制戒治，其於臺灣臺
    中女子監獄附設戒治所施以強制戒治，因屆滿6 個月，經評
    定無繼續強制戒治必要，於96年7 月10日執行完畢釋放出所
    ，並由臺灣臺中地方法院檢察署檢察官以96年度戒毒偵字第
    152 號為不起訴處分確定。詎其仍未戒除毒癮，復基於施用
    第一級毒品海洛因之犯意，於98年7 月30日中午12時許，在
    彰化縣鹿港鎮○○路某友人住處，以將第一級毒品海洛因粉
    末置入注射針筒內加水後，再以針筒注射入體內之方式，施
    用第一級毒品海洛因1 次。嗣於98年7 月31日中午12時許，
    在彰化縣鹿港鎮○○里○○路之富麗大鎮前，因其另涉毒品
    案件為警緝獲時，其在未被有偵查犯罪職權之機關或公務員
    發覺前，即主動向警員供出施用第一級毒品犯行，自首而接
    受裁判，並同意接受採集尿液送驗，結果呈嗎啡陽性反應，
    始查悉上情。
二、案經彰化縣警察局鹿港分局報請臺灣彰化地方法院檢察署檢
    察官偵查起訴。
    理  由
一、按除被告所犯為死刑、無期徒刑、最輕本刑為3 年以上有期
    徒刑之罪或高等法院管轄第1 審案件者外，於前條第1 項程
    序進行中，被告先就被訴事實為有罪之陳述時，審判長得告
    知被告簡式審判程序之旨，並聽取當事人、代理人、辯護人
    及輔佐人之意見後，裁定進行簡式審判程序；除簡式審判程
    序及簡易程序案件外，第1 審應行合議審判，刑事訴訟法第
    273 條之1 第1 項、第284 條之1 分別定有明文。本件被告
    甲○○所涉係死刑、無期徒刑、最輕本刑為3 年以上有期徒
    刑之罪或高等法院管轄第1 審案件以外之罪，並於本院行準
    備程序時就被訴事實為有罪之陳述，本院合議庭依前揭規定
    ，經評議結果，裁定改由受命法官獨任行簡式審判程序。
二、上開犯罪事實，業據被告甲○○於本院審理時坦承不諱，且
    被告經警採集其尿液送驗結果，確呈嗎啡陽性反應，此有彰
    化縣警察局鹿港分局委託檢驗尿液代號與真實姓名對照表及
    詮昕科技股份有限公司於98年8 月13日出具之濫用藥物尿液
    檢驗報告各1 份附卷可稽，足徵被告之自白確與事實相符，
    堪以採信。另被告前於95年間，因施用第一級毒品案件，經
    本院以95年度毒聲字第102 號裁定送觀察、勒戒後，認有繼
    續施用毒品之傾向，復經臺灣臺中地方法院以95年度毒聲字
    第868 號裁定令入戒治處所施以強制戒治，其於臺灣臺中女
    子監獄附設戒治所施以強制戒治，因屆滿6 個月，經評定無
    繼續強制戒治必要，於96年7 月10日執行完畢釋放出所，並
    由臺灣臺中地方法院檢察署檢察官以96年度戒毒偵字第152
    號為不起訴處分確定等情，有臺灣彰化地方法院檢察署刑案
    資料查註紀錄表及臺灣高等法院被告前案紀錄表各1 份在卷
    可憑。本件事證明確，被告上開犯行洵堪認定，應依法論科
    。
三、核被告甲○○所為，係犯毒品危害防制條例第10條第1 項之
    施用第一級毒品罪。被告持有第一級毒品進而施用，其持有
    第一級毒品之低度行為，應為其施用第一級毒品之高度行為
    吸收，不另論罪。又被告前於97年間，因竊盜案件，經本院
    以97年度簡上字第159 號判決判處有期徒刑4 月確定，於97
    年9 月19日易科罰金執行完畢，有臺灣高等法院被告前案紀
    錄表、臺灣彰化地方法院檢察署刑案資料查註紀錄表各1 份
    在卷可憑，其於有期徒刑執行完畢後，5 年內故意再犯本件
    有期徒刑以上之罪，為累犯，應依刑法第47條第1 項之規定
    加重其刑。再被告於有偵查權限之機關及公務員發覺犯罪前
    ，即向警員坦承有上開施用第一級毒品犯行，並自願接受裁
    判之事實，有被告之彰化縣警察局鹿港分局98年7 月31日警
    詢筆錄及彰化縣警察局鹿港分局警備隊警員職務報告書各1
    份在卷可佐，乃為對於未發覺之罪自首而接受裁判，茲依刑
    法第62條前段規定減輕其刑，並依法先加重後減輕之。爰審
    酌被告之素行不佳，及參酌其施用毒品之動機、目的、方法
    、不知珍惜身體、施用毒品所生危害，暨犯後坦承犯行之態
    度等一切情狀，量處如主文所示之刑，以示懲儆。
據上論斷，應依刑事訴訟法第273 條之1 第1 項、第299 條第1
項前段，毒品危害防制條例第10條第1 項，刑法第11條前段、第
47條第1 項、第62條前段，判決如主文。
本案經檢察官趙冠瑋到庭執行職務。
中    華    民    國    98    年    10    月    30    日
                        刑事第七庭    法  官  郭麗萍
以上正本證明與原本無異。
如不服本判決應於收受判決後10日內向本院提出上訴書狀，並應
敘述具體理由；其未敘述上訴理由者，應於上訴期間屆滿後20日
內向本院補提理由書（均須按他造當事人之人數附繕本）「切勿
逕送上級法院」。
中    華    民    國    98    年    10    月    30    日
                                      書記官  吳冠慧
【附錄本案論罪科刑法條】
毒品危害防制條例第10條：
施用第一級毒品者，處 6 月以上 5 年以下有期徒刑。
施用第二級毒品者，處 3 年以下有期徒刑。


司法院資訊處製作；財團法人民間司法改革基金會備份。
